臺灣高等法院刑事判決　　　　　　　 100年度上訴字第1510號
上　訴　人
即　被　告　康興文
指定辯護人　本院公設辯護人 李廣澤
上列上訴人即被告因違反槍砲彈藥刀械管制條例案件，不服臺灣
桃園地方法院100 年度訴字第27號，中華民國100 年3 月31日第
一審判決（起訴案號：臺灣桃園地方法院檢察署99年度偵字第26
594號），提起上訴，本院判決如下：
    主  文
上訴駁回。
    理  由
一、本案經本院審理結果，認原審判決以被告未經許可，寄藏可
    發射子彈具有殺傷力之仿德林吉雙管手槍製造之改造手槍1
    枝（槍枝管制編號：0000000000，下稱系爭槍枝）之犯行事
    證明確，且屬累犯。又被告在具有偵查權限之警員在其主動
    供出系爭槍枝藏放位置前，並無確切之根據，得以合理懷疑
    其有持有或寄藏系爭槍枝之行為；故被告所為與自首之要件
    相符，且已報繳其寄藏而持有之本件全部槍枝，爰依槍砲彈
    藥刀械管制條例第18條第1 項前段規定，減輕其刑3 分之2
    ；而適用槍砲彈藥刀械管制條例第8 條第4 項、第18條第1
    項前段，刑法第11條、第47條第1 項、第42條第3 項前段之
    規定，並審酌系爭槍枝屬高度危險之物品，非經主管機關許
    可不得擅自持有，以維社會大眾安全，被告竟無故寄藏具殺
    傷力之系爭槍枝，對社會之秩序及安寧危害甚深，惟念及其
    犯罪後有自首之情事，在審判中亦坦承犯行，態度良好，尚
    有悔意，暨其寄藏系爭槍枝之動機、數量、時間，及其前科
    素行非佳、學歷為國中畢業之智識程度等一切情狀，量處有
    期徒刑1 年2 月，併科罰金新臺幣（下同）3 萬元，及就併
    科罰金部分諭知易服勞役之折算標準。復說明被告所寄藏之
    系爭槍枝屬違禁物，應依刑法第38條第1 項第1 款之規定宣
    告沒收，經核其認事用法，除據上論結欄所援引之「刑法第
    11條」，因不影響判決結果，應更正為「刑法第11條前段」
    外，其餘均無不合，應予維持，並引用原審判決書記載之事
    實及理由（詳如附件）。
二、被告上訴意旨略以：
（一）據被告所知，系爭槍枝並無任何殺傷能力，因該槍枝係道
      具模型槍，並非鋼或塑鋼，亦非純鐵，其硬度相當低，且
      該槍管無法承受子彈的射出，根本不符改造槍枝之要件。
      被告嚴重懷疑內政部警政署刑事警察局之鑑定，爰聲請將
      系爭槍枝送鑑定，以釋被告所疑。
（二）系爭槍枝之所以會被查獲，乃係因被告之主動告知，被告
      所為已符合自首報繳之要件，而槍砲彈藥刀械管制條例第
      第18條第1 項同時有免除其刑之規定，而被告既係主動告
      知警察，當然亦可以神不知鬼不覺將其丟棄，若是如此反
      而無事，但主動告知警察起獲系爭槍枝反而遭判刑，被告
      一顆良善的心，換來的卻是囹圄之對待，對被告而言有欠
      公允云云。
三、本院查：
（一）系爭槍枝經桃園縣政府警察局初步檢視後，認係管制槍枝
      的可能性較大，有桃園縣政府警察局槍枝初步檢視報告表
      1 份在卷可查（見偵查卷第33至35頁）；經再送內政部警
      政署刑事警察局鑑定後，認定系爭槍枝（槍枝管制編號：
      0000000000），係屬改造手槍，由仿德林吉雙管手槍製造
      之槍枝，車通金屬槍管內阻鐵而成，擊發功能正常，可供
      擊發適用之子彈使用，認具殺傷力，有該局民國99年10月
      12日刑鑑字第0990137679號鑑定書1 份在卷可參（見偵查
      卷第70頁）。參諸內政部警政署刑事警察局乃係國內專精
      槍枝鑑驗之機關，鑑驗槍枝之經驗無數，其所為之前開鑑
      定報告，自有公信力而堪以採信；況且，系爭槍枝果真如
      被告所言僅係道具模型槍，槍管無法承受子彈的射出，根
      本不符改造槍枝之要件云云，被告收受系爭槍枝後大可將
      之丟棄不予理會，又何需於96年2 、3 月間某日收受系爭
      槍枝後，即予以保管寄藏，且大費周章的將之藏放在桃園
      縣楊梅市○○路○ 段232 巷某土地公廟之金爐內下層處，
      其上再以香灰掩覆，被告所為顯與常情有悖，若非系爭槍
      枝仍具殺傷力而堪以使用，被告又何需如此之為。基上，
      被告前開所辯，顯係事後卸責之詞，不足採信。又系爭槍
      枝確具殺傷力，已臻明瞭而如前述，被告聲請將系爭槍枝
      再送鑑定，經核已無必要，附此敘明。
（二）邇來臺灣地區槍枝爆裂物氾濫、不法之徒每擁槍自重，輕
      則用以恐嚇勒索，欺壓善良，重則持之搶劫殺人，致使一
      般民眾聞槍色變，是非法持有槍枝及彈藥即已足以破壞社
      會秩序；尤其，被告未經許可非法持有之系爭槍枝，時間
      非短，且被告所藏放之位置，又屬不特定人可以取得之公
      共場所，其對社會不特定大眾所構成之危害程度非輕，原
      審斟酌前開所述之一切情狀，據此量處有期徒刑1 年2 月
      、併科罰金3 萬元之刑，核屬妥適，被告上訴主張原審判
      決應援引槍砲彈藥刀械管制條例第18條第1 項之規定，諭
      知被告免除其刑云云，為無理由，不足採取。
四、從而，原審以被告持有系爭槍彈，罪證明確，而為量處被告
    有期徒刑1 年2 月、併科罰金3 萬元之判決，經核其認事用
    法，並無違誤，被告之上訴為無理由，應予以駁回。
五、被告經合法傳喚，無正當理由，於審判期日不到庭，爰不待
    其陳述逕行判決。
據上論斷，依刑事訴訟法第368 條、第371 條、第373 條，判決
如主文。
本案經檢察官劉靜婉到庭執行職務。
中    華    民    國   100    年    7     月    14    日
                  刑事第九庭  審判長法  官 陳貽男
                                    法  官 蔡聰明
                                    法  官 蔡守訓
以上正本證明與原本無異。
如不服本判決，應於收受送達後10日內向本院提出上訴書狀，其
未敘述上訴之理由者並得於提起上訴後10日內向本院補提理由書
（均須按他造當事人之人數附繕本）「切勿逕送上級法院」。
                                    書記官  許俊鴻
中    華    民    國   100    年    7     月    15    日
附錄論罪科刑之條文：
槍砲彈藥刀械管制條例第8條
未經許可，製造、販賣或運輸鋼筆槍、瓦斯槍、麻醉槍、獵槍、
空氣槍或第 4 條第 1 項第 1 款所定其他可發射金屬或子彈具
有殺傷力之各式槍砲者，處無期徒刑或 5 年以上有期徒刑，併
科新臺幣 1 千萬元以下罰金。
未經許可，轉讓、出租或出借前項所列槍枝者，處 5 年以上有
期徒刑，併科新臺幣 1 千萬元以下罰金。
意圖供自己或他人犯罪之用，而犯前二項之罪者，處無期徒刑或
7 年以上有期徒刑，併科新臺幣 1 千萬元以下罰金。
未經許可，持有、寄藏或意圖販賣而陳列第 1 項所列槍枝者，
處 3 年以上 10 年以下有期徒刑，併科新臺幣 7 百萬元以下罰
金。
第 1 項至第 3 項之未遂犯罰之。
犯第 1 項、第 2 項或第 4 項有關空氣槍之罪，其情節輕微者
，得減輕其刑。